María Rodríguez



MSc. en Ciencia de datos Geoespaciales y Geoinformática (en curso), BSc. en Geociencias

Ubicación Actual Estrasburgo, Francia (Disponible para reubicación) - Celular (+33) 0664795550 - Email mprodriguezn15@gmail.com

Geocientífica con doble maestría en Geoinformática y Ciencia de datos Geoespaciales, especializada en el uso de Sensores Remotos e Inteligencia Artificial (IA) para manejo de crisis naturales, monitoreo ambiental y toma de decisiones geoespaciales. Tengo habilidades en Python, creando modelos de Deep learning para segmentación semántica, detección de objetos y análisis de series temporales a partir de imágenes satelitales. Mi amplia experiencia con Sistemas de Información Geográfica (SIG), especialmente productos ArcGIS, respalda mis capacidades en análisis espacial, cartografía y procesamiento de datos. Además, he brindado soporte técnico de alto nivel en inglés y español, mejorando mis habilidades blandas para cumplir con los plazos de entrega y ayudar a los clientes de manera efectiva. Con una sólida formación en programación, teledetección, análisis de datos espaciales y SIG, tengo la capacidad de adaptarme a diversos proyectos e industrias.

Educación

Sep 2022 - Presente (Graduación prevista para Jul 2024)

Copernicus Master in Digital Earth - Doble Título

1. MSc. en Ciencia de datos Geoespaciales

Université Bretagne Sud - Vannes, Francia

- Cursos Principales: IA | Computer Vision | Big Data
- Proyectos: Mapeo de Bosques de Kelp basado en imágenes satelitales Landsat | Clasificación de cultivos utilizando modelos de Deep Learning con series temporales.
- 2. MSc. en Geoinformática

Paris Lodron University - Salzburgo, Austria

Promedio: 1.00 (max. puntaje)

- Cursos Principales: Sensores Remotos (Ópticos, SAR, LiDAR, Hiperespectral) | Estadística Espacial
- Proyectos: Cambio en el tiempo de la línea de costa en Port Beach (Australia Occidental) desde
 1988 hasta 2022 usando el cubo de datos geospacioales australiano | Estimación de energía solar en Sint Laurens (Países Bajos)

Ene 2014 - Nov 2018

BSc. en Geociencias

Universidad De Los Andes - Bogotá, Colombia

Promedio: 4.42/5.00 (Top 10%)

• Cursos Principales: Programación orientada a objetos | Modelación y Análisis Numérico | Geomática

Experiencia Laboral

Mar 2024 - Presente

Pasante Sensores Remotos e IA

SERTIT - Strasbourg, France

- Pasantía relacionada con mi tesis de maestría. El objetivo principal es crear un modelo robusto de segmentación semántica supervisada utilizando imágenes satelitales de muy alta resolución (SPOT-6&7, Pléiades-1A&1B, WorldView-2 y GeoEye-1) para delinear áreas afectadas por incendios en el contexto de la gestión de crisis.
- Este trabajo implica explorar y comparar arquitecturas basadas en redes neuronales convolucionales, como Unet, y arquitecturas basadas en Vision Transfomers, como Segformer.
- El modelo está siendo desarrollado y optimizado usando el entorno Pytorch Lightning, y Wandb para el seguimiento y ajuste de experimentos.

Mar 2023 - Jul 2023

Pasante Sensores Remotos y SIG

Spatial Services - Salzburgo, Austria

- Contribuí a la extracción de campamentos de refugiados usando imágenes satelitales de alta y muy alta resolución con modelos de Deep Learning tales como Mask R-CNN y Segment Anything de Meta AI. Esta labor facilitó a Médicos Sin Fronteras (MSF) la coordinación y respuesta más efectiva ante emergencias.
- Desarrollé herramientas de geoprocesamiento con ArcPy para la gestión de datos.

Mar 2023 - Jul 2023

Pasante Sensores Remotos y SIG

Termatics - Salzburgo, Austria

- Participé en el procesamiento de datos satelitales térmicos de ECOSTRESS y Landsat para monitorear cambios y analizar tendencias en la temperatura de la superficie terrestre de Salzburgo, Linz y Graz (Austria) desde 2018 hasta 2022.
- Colaboré en la creación de una <u>Aplicación Web</u> con Open Layers para la visualización e interacción con los datos procesados.

Mar 2019 - Jul 2022

Analista de Soporte Internacional de Esri, Niveles 1 y 2

Esri Colombia - Bogotá, Colombia

- Brindé soporte técnico de alta calidad en inglés a clientes y empleados globales de Esri, a través de una comunicación efectiva y resolución de problemas de manera eficaz.
- Resolví más de 800 casos técnicos relacionados con el uso e implementación de ArcGIS Desktop, ArcGIS
 Pro, ArcGIS Online y diversas aplicaciones móviles, como ArcGIS Field Maps, ArcGIS Collector, ArcGIS
 Survey123, ArcGIS Navigator, entre otras.
- Colaboré con la Comisión Forestal de Alabama (USA) en más de 50 casos relacionados al desarrollo de aplicaciones de campo y web para responder oportunamente a desastres naturales (por ejemplo, el huracán Michael) o control de plaglas (por ejemplo, Cogongrass).

Nov 2018 - Mar 2019

Geólogo Junior

Neoil Exploration - Bogotá, Colombia

- Contribuí en la creación del Atlas Sísmico de Colombia, integrando datos geográficos, geológicos, estratigráficos y sísmicos de las cuencas del Catatumbo, Alto Magdalena, Bajo Magdalena y Cauca Patía en Colombia.
- Realicé evaluaciones de calidad de los pozos y datos sísmicos del área de estudio proporcionados por la Agencia Nacional de Hidrocarburos (ANH) de Colombia.
- Compilé y administré todos los datos calificados en las bases de datos espaciales de la compañía.

Certificaciones

Oct 2021 – Sin Fecha de Expiración ArcGIS Desktop Associate 19-001 & ArcGIS Pro Foundation 2101

Otorgadas por Esri

Premios y Distinciones

Jul 2023

Distinción en Digital Earth

Paris Lodron University - Salzburgo, Austria

Basado en contribuciones científicas y empresariales en los campos de Geoinformática y Earth Observation.

Sep 2022 – Presente

Beca Erasmus Mundus Joint Master

European Union

Oct 2018

Distinción por Excelencia Académica

Universidad de Los Andes — Bogotá, Colombia

Promedio más alto en el programa de Geociencias para el primer semestre de 2018.

Mar 2021 – Sep 2018

Tesis de pregrado con honores - Nominada a premio Otto de Greiff

Universidad de Los Andes - Bogotá, Colombia

Tesis de pregrado titulada: "Petrography of the Doña Juana Volcanic Complex (DJVC) basement: implications in the Quaternary magmatism". Supervisor: Natalia Pardo Villaveces, PhD. Co-Supervisor: Ana Ibis Despaigne, PhD.

Ene 2014 - Oct 2018

Beca Quiero Estudiar Escala

Universidad de Los Andes - Bogotá, Colombia

Otorgada a estudiantes de pregrado con excelencia académica.

Idiomas

Español

Nativo

Inglés - TOEFL iBT 103/120

Muy Bueno (C1)

Habilidades

- Principales Librerías Python: Pytorch, Pytorch Lightning, Wandb, Scikit-Learn, Numpy, Pandas, Rasterio, Xarray, GDAL, Matplotlib, Seaborn, Vega-lite
- SIG: ArcGIS (Desktop, Online y Enterprise), QGIS, y PCI Geomatica
- Earth Observation: eCognition, Google Earth Engine
- Bases de datos: Microsoft SQL Server y PostgreSQL